臺灣臺中地方法院刑事判決　　　　　　　　　　　　　九十年度易字第二五二號
　　公　訴　人　臺灣臺中地方法院檢察署檢察官
　　被　　　告　乙○○
右列被告因詐欺案件，經檢察官提起公訴（九十年度偵字第一○○○四號），本院判
決如左：
    主  文
乙○○連續意圖為自己不法之所有，以詐術使人將本人之物交付，處有期徒刑柒月。
    事  實
一、乙○○（原名盧國唐）明知自己所申請，由中國信託商業銀行股份有限公司（下
    簡稱中國信託商業銀行）所核發之卡號0000000000000000號信
    用卡，信用額度僅新臺幣（下同）五萬元，並已於民國（下同）八十七年五月二
    十七日因積欠信用卡刷卡款項遭中國信託商業銀行停卡使用，竟仍意圖為自己不
    法所有之概括犯意，連續自八十八年八月九日起至同月二十三日止，在短短十餘
    日內，持上開遭停止使用之信用卡，向附表所示之店號購買行動電話等物，致附
    表之停止使用之信用卡，向如附表所示之商店刷卡購買行動電話等物品，致如附
    表所示之商店店員陷於錯誤而將乙○○指定購買之物品交付，以此手法詐得市價
    共計二十八萬九千八百元之物品（起訴書誤為三十二萬四千九百九十元）。嗣音
    通企業社甲○○向中國信託商業銀行請款未果，始知受騙。
二、案經被害人甲○○（即音通企業社負責人）訴請臺灣臺中地方法院檢察署檢察官
    偵查起訴。
    理  由
一、訊據被告乙○○對於曾持中國信託商業銀行信用卡向如附表所示之商店刷卡購買
    物品，惟矢口否認有何詐欺犯行，辯稱：渠不知已被停卡，且誤以為銀行會將額
    度機動提高，才會消費高於額度之金額云云。惟查：
（一）證人林智雯即中國信託商業銀行辦事員於警訊中業已明確證稱：被告持有之信
      用卡已於八十七年五月二十七日因欠款而停用等語。另被告乙○○（即盧國唐
      ）所持信用卡已於八十七年五月二十七日因連續二期帳單未繳足最低應繳金額
      ，為中國信託商業銀行強制停用，所積欠信用卡帳款六萬二千元，迄八十七年
      六月十五日，始由盧國唐之母代為清償等語，業經中國信託商業銀行以九十年
      五月二十五日刑事陳報狀（九十年度他字第五八九號卷倒數第四頁）陳述甚詳
      。又依證人林智雯警訊中提出之中國信託商業銀行綜合資料查詢，及該銀行前
      開陳報狀所附之客戶消費明細表所載，被告乙○○之信用卡額度僅五萬元。而
      銀行主動為信用卡持卡人調高信用額度一事，固時有所聞，惟僅限於用卡頻繁
      且繳款紀錄正常之持卡人，被告在停卡後將近一年三月餘之時間，均未再使用
      該張信用卡，發卡銀行焉有可能在十餘日內將其額度調高五倍餘之多？此均與
      常情大相違背，被告使用信用卡並非一朝一夕之事，實無誤信銀行將其額度機
      動提高達三十餘萬元之可能。又以信用卡購物旨在便利，所刷款項日後仍須付
      款，然而案發已二年餘，被告至今僅清償告訴人甲○○之四萬六千九百八十元
      部分（且其中二萬四千元係由其舅舅代償），以及振翰通訊股份有限公司二筆
      合計五萬九千三百二十元於八十九年三月二十七日由其母代為清償，足見被告
      乙○○於消費時並無付款之能力，卻於短短十餘日內刷卡購買遠逾其經濟能力
      之二十八萬九千八百元之物品，被告辯稱無詐欺故意及誤信銀行將其額度調高
      云云，顯係卸責之詞，均無可採。
（二）此外被害情節，業經告訴人甲○○指述甚詳，復有告訴人提出之被告簽帳單影
      本二紙（八十九年度發查字第一九二○號卷內）、中國信託商業銀行以九十年
      五月二十五日刑事陳報狀所附客戶消費明細表（九十年度他字第五八九號卷倒
      數第二頁）在卷可稽，事證明確，被告犯行洵堪認定。
二、核被告乙○○所為，係犯刑法第三百三十九條第一項之詐欺取財罪。其先後多次
    犯行，時間緊接，方法相同，觸犯構成要件相同之罪名，顯係基於概括之犯意反
    覆為之，為連續犯，爰依刑法第五十六條之規定以一罪論，並加重其刑。爰審酌
    被告之品行、生活狀況、犯罪之動機、目的、手段、詐得之金額，及其犯罪後已
    清償告訴人甲○○，惟原約定應於九十一年二月五日清償完畢，拖延至九十一年
    四月十九日始由其舅舅代為清償完畢，距案發已逾一年半，已造成告訴人極大困
    擾，另振翰通訊股份有限公司部分係由其母代為向中國信託商業銀行清償，並非
    被告本人自行清償，其餘被害人則全未清償等一切情狀，量處如主文所示之刑。
據上論斷，應依刑事訴訟法第二百九十九條第一項前段，刑法第五十六條、第三百三
十九條第一項，罰金罰鍰提高標準條例第一條前段，判決如主文。
中      華      民      國    九十一    年      五      月      三      日
    臺灣臺中地方法院刑事第七庭
                                        法  官    林  念  祖
右正本證明與原本無異。
如不服本判決，應於送達後十日內向本院提出上訴狀 （須附繕本） ，上訴於台灣高等
法院台中分院。
                                        書記官
中      華      民      國    九十一    年      五      月      三      日
附表：
編號  時             間  商 店 名  稱  金    額（新臺幣）   備            註
一   八十八年八月九日    喬立通信行    二萬三千三百元
二   八十八年八月十日    喬立通信行    三萬三千九百元
三   八十八年八月十五日  音通企業社    四萬六千九百八十元   於審理中由被告及
                                                            其舅舅分期償還，
                                                            但原和解約定應於
                                                            九十一年二月五日
                                                            清償完畢，拖延至
                                                            九十一年四月十九
                                        日始由其舅舅代為
                                                            清償完畢
四   八十八年八月十七日  振翰通訊股份  三萬五千一百七十元   於八十九年三月二
                         有限公司                           十七日由被告之母
                                                            代為向中國信託商
                                                            業銀行清償
五   八十八年八月十七日  振翰通訊股份  二萬四千一百五十元   同右
                         有限公司
六   八十八年八月十八日  寶匯珠寶銀樓  三萬九千七百元
七   八十八年八月二十一  大川國際有限  三萬九千六百元
     日                  公司
八   八十八年八月二十三  ０９３５      四萬七千元
     日                  臺灣大哥大
  合計：二十八萬九千八百元
附錄論罪科刑法條
刑法第三百三十九條第一項
意圖為自己或第三人不法之所有，以詐術使人將本人或第三人之物交付者，處五年以
下有期徒刑、拘役或科或併科一千元以下罰金。
